# 请教陈版，关于丧失控制权但保留重大影响会计处理

提问人：ask123 时间：2018-06-07 13:44:14
请教陈版，对子公司丧失控制权但保留重大影响，由成本法改为权益法核算，准则是说个别报表要追溯调整长投账面价值，合并报表长投是要按丧失控制权日的公允价值进行重新计量，并确认处置收益。请教问题 1 ：合并的时候用的个别报表是追溯调整的报表？那合并的期初数也要追溯调整吗？不调整的话勾稽关系不对啊？还是合并时的个别报表就相当于处置该项股权处理？ 问题 2 ：单体和合并长投的差异就一直存在吗？不并表以后单体按被投资方净利润比例确认投资收益，合并的呢，在公允价值基础上确认同样金额吗？
问题 3 ：如果只有这一家子公司，丧失控制权以后也没有合并报表了。为何合并报表需要以公允价值列示投资呢？ 期盼陈版能给予解答，谢谢！

回答人：chenyiwei
1 、“对子公司丧失控制权但保留重大影响，由成本法改为权益法核算”是目前的个别报表和合并报表差异最大之处之一。虽然个别报表层面要按权益法追溯调整，但合并报表层面是不能追溯调整的。最好将个别报表和合并报表分别作为两个独立会计主体来分别理解，如果站在个别报表基础上“调节”为合并报表，反而不利于理解其背后的原理。 2 、该差异将一直存在，但可能随着合并报表层面依据资产的折旧、摊销、成本结转等对被投资方净利润进行调整而逐步减少（合并报表层面确认的权益法投资收益可能小于个别报表层面）。但该差异最终要到剩余股权再次处置或者丧失重大影响时才最终消除。 3 、如果丧失控制权后也不再有其他子公司，则后续无需编制合并报表，也不再直观地反映出上述差异。